---
title: "R An谩lisis Num茅ricos Eddy Herrera Daza"
output:
  html_notebook: default
  pdf_document: default
---
##Ejercicios
1. Para el siguiente ejercico, instale el paquete "pracma" 
a. Revise las siguientes funciones con la matriz del ejercicio 2
b. Evalue la matriz de transici贸n para el m茅todo $\textbf{SOR}$
```{r,echo=T}
D1<-eye(n, m = n)
D2<-ones(n, m = n)
D3<-zeros(n, m = n)
```
2. Dada la siguiente matriz, utilice las funciones del paquete para descomponer la matriz $A=L+D+U$ (Jacobi)
```{r, echo=FALSE}
A = matrix(c(-8.1, -7, 6.123, -2, -1, 4,
-3, -1, 0, -1, -5, 0.6,
-1, 0.33, 6, 1/2), nrow=4, byrow=TRUE)
A
```
PUNTO 2A
```{r}
library(Matrix)
library(pracma)

A = matrix(c(-8.1, -7, 6.123, -2, -1, 4,
             -3, -1, 0, -1, -5, 0.6,
             -1, 0.33, 6, 1/2), nrow=4, byrow=TRUE)

A

ludec = lu(A)
L <- ludec$L
L

U <-ludec$U
U

D <- diag(diag(A))
D

A = L %*% U
A
```

b. Utilice la funci贸n itersolve(A, b, tol , method = "Gauss-Seidel") y solucionar el sistema asociado a la matriz $A$ con $b=[1.45,3,5.12,-4]^{t}$ con una tolerancia de $1e^-9$

PUNTO 2B

```{r}
library(pracma)

A = matrix(c(-8.1, -7, 6.123, -2, -1, 4,
             -3, -1, 0, -1, -5, 0.6,
             -1, 0.33, 6, 1/2), nrow=4, byrow=TRUE)

b <- matrix(c(1.45,3,5.12,4.0), nrow = 4, ncol = 1, byrow = TRUE)

cat("Mediante mtodo de Gauss-Seidel\n")

itersolve(A, b, tol = 1e-9, method = "Gauss-Seidel")

```


c. Genere 5 iteraciones del m茅todo de Jacobi, calcular error relativo para cada iteracion

PUNTO 2C MODIFICANDO FUNCIN ITERSOLVE

```{r}
itersolve <- function(A, b, x0 = NULL, 
                      nmax = 1000, tol = .Machine$double.eps^(0.5),
                      method = c("Gauss-Seidel", "Jacobi", "Richardson")) {
  stopifnot(is.numeric(A), is.numeric(b))
  
  n <- nrow(A)
  if (ncol(A) != n)
    stop("Argument 'A' must be a square, positive definite matrix.")
  b <- c(b)
  if (length(b) != n)
    stop("Argument 'b' must have the length 'n = ncol(A) = nrow(A).")
  if (is.null(x0)) {
    x0 <- rep(0, n)
  } else {
    stopifnot(is.numeric(x0))
    x0 <- c(x0)
    if (length(x0) != n)
      stop("Argument 'x0' must have the length 'n=ncol(A)=nrow(A).")
  }
  
  method <- match.arg(method)
  
  if (method == "Jacobi") {
    L <- diag(diag(A))
    U <- eye(n)
    beta <- 1; alpha <- 1
  } else if (method == "Gauss-Seidel") {
    L <- tril(A)
    U <- eye(n)
    beta <- 1; alpha <- 1
  } else {  # method = "Richardson"
    L <- eye(n)
    U <- L
    beta <- 0
  }
  
  b <- as.matrix(b)
  x <- x0 <- as.matrix(x0)
  r <- b - A %*% x0
  r0 <- err <- norm(r, "f")
  
  iter <- 0
  while (err > tol && iter < nmax) {
    iter <- iter + 1
    z <- qr.solve(L, r)
    z <- qr.solve(U, z)
    if (beta == 0) alpha <- drop(t(z) %*% r/(t(z) %*% A %*% z))
    x <- x + alpha * z
    r <- b - A %*% x
    err <- norm(r, "f") / r0
    cat("Iteracin ",iter," -> Error relativo = ", err,"\n")
  }
  
  cat ("\nNmero de iteraciones realizado fue ",iter)
  
  cat ("\n\nSoluciones:")
  print(c(x))
}


A = matrix(c(-8.1, -7, 6.123, -2, -1, 4,
             -3, -1, 0, -1, -5, 0.6,
             -1, 0.33, 6, 1/2), nrow=4, byrow=TRUE)

b <- matrix(c(1.45,3,5.12,4.0), nrow = 4, ncol = 1, byrow = TRUE)

cat("Mediante mtodo de Jacobi\n")

itersolve(A, b, nmax = 5, tol = 1e-9, method = "Jacobi")
```

PUNTO 2C IMPLEMENTANDO FUNCIN DE NOVO

```{r}
library( pracma)
A <- matrix(c(-8.1, -7, 6.123, -2, -1, 4,
              -3, -1, 0, -1, -5, 0.6,
              -1, 0.33, 6, 1/2), nrow=4, byrow=TRUE)
print(A)

b<-c(8,15,1,-4) 

f1<-function(A,x,B,n){
  sup<-matrix(0,n,n)
  inf<-matrix(0,n,n)
  diag<-matrix(0,n,n)
  for (i in 0:n){
    for (j in 0:n){
      if(j>i){
        sup[i,j]=A[i,j]
      }
      if(j<i){
        inf[i,j]=A[i,j]
      }
      if(j==i){
        diag[i,j]=A[i,j]
      }
    }
  }
  print(" descomposicion LDU ")
  print("diagonal superior")
  print("  ")
  print(sup)
  print("  ")
  print("diagonal inferior")
  print("  ")
  print(inf)
  print("  ")
  print("diagonal ")
  print("  ")
  print(diag)
  f2(sup,inf,diag,x,B)
  
}

f2<-function(sup,inf,diag,x,B){
  n=0
  print("iteracion ")
  print(n)
  inv=solve(diag)
  print(inv)
  err=1
  while( n<5){
    print("iteracion ")
    print(n)
    x1<-x
    t<-(-1*inv%*%(inf+sup))
    c<-inv%*%B
    x<-(t%*%x1+c)
    print(x)
    err=abs((x[1]-x1[1]))/abs(x[1])
    print("error: ")
    print(err)
    n=n+1
  }
  c<-(sup+inf+diag)
  print("prueba final: ")
  for(i in 0:4){
    for (j in 0:4){
      c[i,j]=c[i,j]*x[i]
    }
  }
  print(c)
}

x<-c(100,2000,3000,4000)
f1(A,x,b,4)
```

3. Sea el sistema $AX=b$ 
 a. Implemente una funci贸n en R para que evalue las ra铆ces del polinomio caracter铆stico asociado a la matriz $A$
 b. Use el teorema de convergencia para determinar cu谩l m茅todo iterativo es m谩s favorable.
 c. Evalue la matriz de transici贸n para cada caso y en el caso del m茅todo de relajaci贸n determine el valor 贸ptimo de $\omega$
 d. Teniendo en cuenta lo anterio resolver el sistema

```{r, echo=T}
A = matrix(c(4, -1, -1, -1, -1, 4,
-1, -1, -1, -1, 4, -1,
-1, -1, -1, 4), nrow=4, byrow=TRUE)
A
b = c(1, 5, 1.5,-2.33)
b
```
d Comparar con la soluci贸n por defecto
```{r,echo=T}
solucion<- solve(A,b)

```
3. 
a. Pruebe el siguiente algoritmo con una matriz $A_{3}$, modifiquelo para quue $a_{ii}=0$ para todo $i$
```{r, echo=T}
tril1 <- function(M, k = 0) {
if (k == 0) {
M[upper.tri(M, diag = FALSE)] <- 0
} else {
M[col(M) >= row(M) + k + 1] <- 0
}
return(M)
}
```
b. Implemente una funci贸n en R para que dada una matriz $A$ se obtenga una matriz diagonal $D$ donde en la diagonal estan los mismo elementos de A

4. Cree una funci贸n que cuente el n煤mero de multiplicaciones en el m茅todo directo de Gauss Jordan, para resolver un sistema de $n$ ecuaciones y pruebelo para $n=5$

PUNTO 4 EN R
```{r}
n<-5
c<-matrix(0,n,n+1)
for (i in 0:n){
  for (j in 0:(n+1)){
    c[i,j]=floor(runif(1, min=0, max=101))
  }
  
}

contador<-function(matriz){
  tot<-0
  for (i in 1:nrow(matriz)){
    p<-matriz[i,i]
    for (j in 1:ncol(matriz)){
      matriz[i,j]<-matriz[i,j]/p
      tot<-tot+1
    }
    for (j in 1:nrow(matriz)){
      if(j!=i){
        p<-matriz[j,i]
        for (k in 1:ncol(matriz)){
          matriz[j,k]<-matriz[j,k]-p*matriz[i,k]
          tot<-tot+1
        }
        
      }
    }
  }
  print(matriz)
  print("Nmero de operaciones: ")
  print(tot)
}

print(c)
contador(c)
```

PUNTO 4 EN PYTHON

```{python}
from random import randint

def printM(M):
	for i in range(len(M)):
		S=str()
		for j in range(len(M[i])):                       
			if(j>len(M)-1):
				S=S+" "+str(M[i][j])
			else:
				S=S+" "+str(int(M[i][j]))
		print(S)

for n in range(2,6):
	r=0
	print("\nn:"+str(n))
	print()
	M=[]
	for i in range(n):
	    V=[]
	    for j in range (n+1):
	        V.append(randint(0,100))
	    M.append(V)
	
	printM(M)
	print(" ")
    
	for i in range(len(M)):#todas las filas
	    p=M[i][i]                
	    for j in range(len(M[i])):               
	        M[i][j]/=p
	        r+=1
	    for j in range(len(M)):#todas las filas
	        if(j!=i):
	            p=M[j][i]
	            for k in range(len(M[j])):#todas las columnas
	                M[j][k]-=p*M[i][k]
	                r+=1

	printM(M)
	print(" ")
	print("r:")
	print(r)
```


5. Dado el siguiente sistema:

    $2x-z=1$                                                                                
    $\beta$x+2y-z=2                                                                         
    $-x+y+$\alpha$z=1$

a. Encuentre el valor de $\alpha$ y $\beta$ para asegura la convergencia por el m茅todo de Jacobi
b. Genere una tabla que tenga 10 iteraciones del m茅todo de Jacobi con vector inicial $x_{0}=[1,2,3]^t$
c. Grafique cada ecuaci贸n y la so帽luci贸n

6. Instalar el paquete Matrix y descomponga la matriz $A$ (del punto dos) de la forma $LU$ y la factorizarla como $A=QR$

7.
a. Determinar num茅ricamente la intersecci贸n entre la circunferencia $x^2 + y^2 = 1$ y la recta $y = x$. Usamos una aproximaci贸n inicial $(1,1)$. Utilice el pauqte BB y  la funci贸n BBsolve() del paquete,grafique la soluci贸n
b Analizar y comentar el siguinte c贸digo
```{r, echo=T}
trigexp = function(x) {
n = length(x)
F = rep(NA, n)
F[1] = 3*x[1]^2 + 2*x[2] - 5 + sin(x[1] - x[2]) * sin(x[1] + x[2])
tn1 = 2:(n-1)
F[tn1] = -x[tn1-1] * exp(x[tn1-1] - x[tn1]) + x[tn1] *
( 4 + 3*x[tn1]^2) + 2 * x[tn1 + 1] + sin(x[tn1] -
x[tn1 + 1]) * sin(x[tn1] + x[tn1 + 1]) - 8
F[n] = -x[n-1] * exp(x[n-1] - x[n]) + 4*x[n] - 3
F
}
n = 10000
p0 = runif(n) # n initial random starting guesses
sol = BBsolve(par=p0, fn=trigexp)
sol$par
```
8. Demuestre y realice varias pruebas que la matriz de transici贸n por el m茅todo de Gauss-Seidel esta dada por $T=(-D^{-1}U)(I+LD^{-1})^{-1}$
